【裁判字號】    97,抗,702
【裁判日期】    970430
【裁判案由】    返還擔保金
【裁判全文】
臺灣高等法院民事裁定                   97年度抗字第702號
抗  告  人  甲○○
相  對  人  乙○
上列抗告人因與相對人乙○間聲請返還提存物事件，對於中華民
國97年3月6日臺灣士林地方法院97年度聲字第42號所為裁定提起
抗告，本院裁定如下：
    主      文
抗告駁回。
抗告訴訟費用由抗告人負擔。
    理      由
一、相對人於原法院聲請意旨略以：相對人與抗告人間清償債務
    事件，相對人前遵原法院96年度裁全字第2370號民事裁定，
    為擔保假扣押，曾提供新台幣30萬元為擔保金，並以原法院
    96年度存字第1846號提存事件提存及該院96年度執全字第11
    53號併入96年度執字第527號執行在案。茲因該事件業經臺
    灣臺北地方法院（下稱台北地院）以96年度訴字第4697號判
    決相對人勝訴確定，從而本件供擔保原因業已消滅，為此聲
    請返還擔保金等語。原法院以：台北地院96年度訴字第4697
    號判決抗告人應給付相對人0000000元及遲延利息，於原法
    院96年度裁全字第2370號假扣押裁定所命相對人供擔保得對
    抗告人之財產為假扣押執行之金額為60萬元，故其本案判決
    之金額顯大於假扣押金額，堪認本案訴訟已獲全部勝訴判決
    且確定，屬供擔保原因消滅，因而裁定原法院96年度存字第
    1846號提存事件所提存之擔保金30萬元，准予返還等語。
二、抗告意旨雖以：相對人騙抗告人只需給付80萬元，相對人即
    撤銷假扣押，抗告人已依言給付，然於接獲法院通知書後，
    抗告人聲請土地謄本，發現相對人仍未撤銷假扣押，相對人
    既食言，不能領取擔保金云云。
三、按返還擔保金，依民事訴訟法第106條準用同法第104條之規
    定，須符合下列其中之一：「(一)應供擔保之原因消滅者；(二)
    供擔保人證明受擔保利益人同意返還者；(三)訴訟終結後，供
    擔保人證明已定20日以上之期間催告受擔保利益人行使權利
    而未行使者」之要件，法院始得裁定返還擔保金。次按民事
    訴訟法第104條第1項第1款所謂應供擔保之原因消滅者，在
    釋明假扣押之原因而供擔保之場合，因其係擔保債務人因假
    扣押所受之損害，故必待無損害發生，或債權人本案訴訟「
    全部」勝訴確定，或就債務人所生之損害已經賠償時，始得
    謂供擔保之原因消滅（最高法院69年台抗字第286號裁定參
    照）。
四、查本件相對人聲請假扣押所執行債權係60萬元，而相對人與
    抗告人間清償債務事件，經台北地院以96年度訴字第4697號
    判決抗告人應給付相對人0000000元及遲延利息確定，相對
    人獲判決勝訴之金額既大於假扣押之金額，係債權人本案訴
    訟「全部」勝訴確定，揆諸上揭說明，應認相對人應供擔保
    之原因已消滅，其聲請返還提存金即無不合，至於抗告人於
    私下與相對人談妥撤銷假扣押之條件，而相對人並未履行，
    非本件返還提存金事件所得審究，應由抗告人另行訴訟或以
    他法解決，原法院依上揭規定裁定准許相對人領回擔保金，
    經核於法尚無違誤。抗告意旨指摘原裁定不當，求予廢棄，
    非有理由。
五、據上論結，本件抗告為無理由，爰裁定如主文。
中    華    民    國    97    年    4     月    30    日
                    民事第十四庭
                        審判長法  官  張  蘭
                              法  官  鄭純惠
                              法  官  袁靜文
正本係照原本作成。
不得抗告。
中    華    民    國    97    年    5     月    1     日
                              書記官  明祖星


司法院資訊處製作；財團法人民間司法改革基金會備份。
